【裁判字號】    97,簡上,391
【裁判日期】    970827
【裁判案由】    竊盜
【裁判全文】
臺灣板橋地方法院刑事判決             97年度簡上字第391號
上  訴  人  臺灣板橋地方法院檢察署檢察官
被      告  乙○○
                      樓
上列上訴人因被告竊盜案件，不服本院97年度簡字第1239號中華
民國97年2 月29日第一審判決（聲請簡易判決處刑案號：96年度
偵字第28090 號），提起上訴，本院管轄之第二審合議庭判決如
下：
    主      文
上訴駁回。
    事實及理由
一、本案經本院審理結果，認第一審以上訴人即被告所為係犯刑
    法第320 條第1 項之竊盜罪，判處應執行有期徒刑6 月，並
    諭知如易科罰金之折算標準為以新臺幣1 千元折算1 日，其
    認事用法俱無違誤，量刑亦屬適當，應予維持，並引用如附
    件第一審判決書所記載之事實、證據及理由。
二、檢察官雖以被告犯後始終不肯供出共犯姓名，且因其竊盜行
    為使告訴人受到重大損失，原審量刑過輕云云為由，提起上
    訴；惟按關於刑之量定，係實體法上賦予法院得為自由裁量
    之事項，倘其未有逾越法律所規定之範圍，或濫用其權限，
    即不得任意指摘為違法，檢察官雖就原審法院適法範圍裁量
    權之行使為爭執，惟原審量定刑期部分，已審酌被告各種犯
    罪情狀，且具體表明所審酌之各項事由，並無失出，是檢察
    官稱原審量刑過輕，請求從重量刑云云，為無理由，應駁回
    其上訴。
據上論斷，依刑事訴訟法第455 條之1 第1 項、第3 項、第368
條、第373 條，判決如主文。
本案經檢察官張誌洋到庭執行職務。
中    華    民    國    97    年    8     月    27    日
                  刑事第十八庭  審判長法  官  連育群
                                      法  官  王綽光
                                      法  官  吳幸娥
以上正本證明與原本無異
本判決不得上訴
                                      書記官  陳靜怡
中    華    民    國    97    年    8     月    27    日
附錄本案論罪科刑法條全文：
中華民國刑法第320條
意圖為自己或第三人不法之所有，而竊取他人之動產者，為竊盜
罪，處 5 年以下有期徒刑、拘役或 5 百元以下罰金。
意圖為自己或第三人不法之利益，而竊佔他人之不動產者，依前
項之規定處斷。
前二項之未遂犯罰之。
－－－－－－－－－－－－－－－－－－－－－－－－－－－－
附件：
臺灣板橋地方法院刑事簡易判決          97年度簡字第1239號
聲  請  人  臺灣板橋地方法院檢察署檢察官
被      告  乙○○  男  24歲（民國○○年○○月○日生）
                    身分證統一編號：Ｚ000000000號
                    住臺北縣板橋市○○路○段410巷2弄16號3
                      樓
上列被告因竊盜案件，經檢察官聲請以簡易判決處刑（96年度偵
字第28090 號），本院判決如下：
    主  文
乙○○共同竊盜，處有期徒刑肆月，如易科罰金，以新臺幣壹仟
元折算壹日。又共同竊盜，處有期徒刑肆月，如易科罰金，以新
臺幣壹仟元折算壹日。應執行有期徒刑陸月，如易科罰金，以新
臺幣壹仟元折算壹日。
    事實及理由
一、乙○○於民國（下同）九十五年間，因竊盜案件，經本院判
    處有期徒刑五月，減刑為有期徒刑二月十五日，於九十六年
    八月二十九日易科罰金執行完畢（於本案不構成累犯）。詎
    不知悔改，竟與姓名、年籍不詳綽號「阿吉」之成年男子，
    共同基於意圖為自己不法所有之犯意聯絡，由乙○○向不知
    情之林俊志借用車號Ｎ二Ｇ－七八０號重型機車後，再由「
    阿吉」騎乘該機車搭載乙○○，先後於：
（一）九十六年五月十五日晚上七時許，在臺北縣新莊市○○○
      路二七八號前，由乙○○把風，綽號「阿吉」之人下手竊
      取丙○○所有置於車號ＰＮＬ－六二七號重型機車置物箱
      內之紙袋一紙（內有郵局金融卡一張、現金新臺幣〈下同
      〉三十五萬元）得手後逃逸，事後乙○○分得現金十七萬
      元。
（二）九十六年五月二十四日上午七時四十分許，在臺北縣新莊
      市○○街一三六號前，由「阿吉」把風，乙○○徒手竊取
      甲○○置於車號ＧＮ七－六０一號重型機車置物箱之皮包
      一個（內有手機一支、聯邦銀行信用卡、安泰銀行金融卡
      、郵局金融卡、甲○○之身分證、健保卡、駕照、機車行
      照各一張及現金一千元）得手後逃逸，事後乙○○分得四
      百八十元。
二、證據：
（一）被告於警詢、偵查中之自白。
（二）告訴人丙○○、甲○○於警詢中之指述。
（三）證人林俊志於警詢中之證言。
（四）監視錄影翻拍照片五張。
三、核被告所為，係犯刑法第三百二十條第一項之竊盜罪。被告
    所犯上開犯行，與真實姓名年籍不詳綽號「阿吉」之成年男
    子間，有犯意聯絡及行為分擔，均為共同正犯。被告所犯上
    開二罪，犯意各別，行為互殊，應予分論併罰。爰審酌被告
    素行、犯罪之動機、目的、手段、所竊取之財物價值及犯罪
    後坦承犯行之態度等一切情狀，量處如主文所示之刑，並諭
    知易科罰金之折算標準，及定其應執行之刑，並諭知易科罰
    金之折算標準，以資懲儆。
四、依刑事訴訟法第四百四十九條第一項前段、第三項、第四百
    五十四條第二項，刑法第二十八條、第三百二十條第一項、
    第五十一條第五款、第四十一條第一項前段，刑法施行法第
    一條之一第一項、第二項前段，逕以簡易判決處刑如主文。
五、如不服本判決，得自收受送達之日起十日內向本院提出上訴
    狀，上訴於本院第二審合議庭（須附繕本）。
中    華    民    國    97    年    2     月    29    日
                              法  官  白光華
以上正本證明與原本無異。
如不服本判決，得自收受送達之日起十日內向本院提出上訴狀，
上訴於本院第二審合議庭（須附繕本）。
                              書記官  張玉如
中    華    民    國    97    年    2     月    29    日
附錄本案論罪科刑法條全文：
中華民國刑法第三百二十條：
  意圖為自己或第三人不法之所有，而竊取他人之動產者，為竊
盜罪，處五年以下有期徒刑、拘役或五百元以下罰金。
  意圖為自己或第三人不法之利益，而竊佔他人之不動產者，依
前項之規定處斷。
  前二項之未遂犯罰之。


司法院資訊處製作；財團法人民間司法改革基金會備份。
